【裁判字號】    89,易,707
【裁判日期】    890607
【裁判案由】    竊盜
【裁判全文】
臺灣桃園地方法院刑事判決                          八十九年度易字第七七號
    公  訴  人  臺灣桃園地方法院檢察署檢察官
    被      告  乙○○
右列被告因竊盜案件，經檢察官提起公訴（八十八年度偵字第一八九一九號），本院
判決如左：
    主      文
乙○○連續攜帶兇器竊盜，處有期徒刑捌月。
扣案機車鑰匙壹支。
    事      實
一、乙○○基於意圖為自己不法所有之摡括犯意，首於民國八十八年十一月二十七日
    凌晨四時許，在桃園縣八德市○○路一六七巷三二號前，利用其所有之機車鑰匙
    一支，竊取停放該處由甲○○使用中，仍值新台幣十萬元之ＩＣ－六二七０號，
    福特牌一九九二年份，一七八九ＣＣ自小客車一輛，得手後供己代步之用。次於
    同年十二月二日凌晨四時許（公訴人誤載為上午七時五十分許），在桃園縣中壢
    市○○路「龍興保齡球館」停車場內，持可用以敲或擊傷人之身體，加害人之生
    命，客觀上具有危險性，可為兇器之扳手一支，以之竊取停放該處屬丙○○所有
    之ＬＧ－五一五０號自小客車上懸掛之車牌二面，得手後則改掛於前述其竊取之
    自小客車上。迨八十八年十二月十四日下午五時許，其駕駛該自小客車搭載丁○
    ○（業經檢察官為不起訴處分確定）行經桃園縣中壢市○○區○○路八號前，為
    警查獲，當場並扣得其所有供竊車所用之機車鑰匙一支。
二、案經桃園縣警察局中壢分局報請台灣桃園地法院檢察署檢察官偵查起訴。
    理      由
一、右揭事實，業據被告乙○○於警訊及偵查中，坦承不諱，並經被害人甲○○、丙
    ○○於警訊時，各指述綦詳，且有機車鑰匙一支及贓物領據二紙、車輛竊盜、車
    牌失竊資料個別查詢報表－查詢車輛認可資料二紙在卷可憑。查被告於警訊時供
    承先後竊取車及車牌之地點與被害人丁、李二人所述不謀而合，稽以與被告同時
    為警查獲並同至警局製作筆錄之丁○○於警訊證稱：（製作警訊筆錄過程中，警
    員有無提供資料給被告看？）沒有：：：（警員有無逼被告承認？）無等語，另
    證人即製作被告筆錄之警員戊○○於本院調查時亦結證稱：（製作筆錄過程中，
    你有向被告提示失竊之時間、地點及犯罪情節？）沒有，只知是贓車，且被告時
    間不記得，但地點他知道等語（均見本院八十九年五月九日訊問筆錄），可徵被
    告於警訊之自白不僅係出於任意性，非因遭警以不當之威逼方式所為，抑且，其
    所供承之竊取地點亦係基於己身記憶之自然陳述，並非由警方提示相關情節或報
    案資料後始照本宣科，因之，倘非其確曾身歷竊車及車牌之事，若屬憑空杜撰，
    其供承之竊取地點殊無得與被害人所述完全相契合之可能，衡此，足徵被告前揭
    所承各節屬實，胥堪採信，據而至徵其有前開犯行，要無可疑。嗣被告於本院審
    理時，翻異前詞，矢口否認犯行並辯稱車係向友人劉建隆借用云云，核屬卸責之
    詞，不足採信。綜述，本件事證已明，被告犯行洵堪認定，應依法論科。
二、被告竊取自小客車部分，係犯刑法第三百二十條第一項之竊盜罪。至其持可為兇
    器之扳手一支竊取車牌部分，核犯刑法第三百二十一條第一項第三款之攜帶兇器
    竊盜罪。其先後二次犯行，時間緊接，基本構成要件相同，顯係基於概括犯意反
    覆為之，應依連續犯規定論以情節較重之攜帶兇器竊盜罪一罪，並依法加重其刑
    。爰審酌被告犯罪動機、目的、手段、竊取財物之價值、犯行所生危害及犯後態
    度等一切情狀，量處如主文所示之刑。
三、扣案機車鑰匙一支屬被告所有之情，業據其於警訊及偵查中承明，為供犯罪所用
    之物，爰依刑法第三十八條第一項第二款規定，宣告沒收。另行竊所用之扳手一
    支則無證據可證明係屬被告所有又非違禁物，自不得諭知沒收。
據上論斷，應依刑事訴訟法第二百九十九條第一項前段，刑法第五十六條、第三百二
十一條第一項第三款、第三十八條第一項第二款，判決如主文。
本案經檢察官張尹敏到庭執行職務。
中      華      民      國    八十九    年      六      月      七      日
                              臺灣桃園地方法院刑事第三庭
                                  法  官  蔡榮澤
右正本證明與原本無異。
如不服本判決，應於判決送達後十日內向本院提出上訴狀( 應附繕本 )，上訴於
臺灣高等法院。
                                    書記官   劉德壽
中        華        民        國   八十九   年   六   月    二十二    日
附論罪科刑依據之法條：
刑法第三百二十一條第一項
犯竊盜罪而有左列情形之一者，處六月以上五年以下有期徒刑：
一、於夜間侵入住宅或有人居住之建築物、船艦或隱匿其內而犯之者。
二、毀越門扇、牆垣或其他安全設備而犯之者。
三、攜帶兇器而犯之者。
四、結夥三人以上而犯之者。
五、乘火災、水災或其他災害之際而犯之者。
六、在車站或埠頭而犯之者。


司法院資訊處製作；財團法人民間司法改革基金會備份。
